臺灣臺南地方法院刑事判決　　　　　　　 96年度易字第483號
公　訴　人　臺灣臺南地方法院檢察署檢察官
被　　　告　丙○○
　　　　　　　　　　（現另案羈押於臺灣臺南看守所）
上列被告因竊盜案件，經檢察官提起公訴（96年度偵字第4157號）
，被告於準備程序就被訴事實為有罪陳述，本院聽取當事人之意
見後，裁定進行簡式審判程序，並判決如下：
    主  文
丙○○逾越牆垣竊盜，累犯，處有期徒刑柒月。又逾越牆垣竊盜
，累犯，處有期徒刑柒月。應執行有期徒刑拾月。
    事  實
一、丙○○前因違反肅清煙毒條例案件，經本院以83年度訴緝字
    第94號判處有期徒刑3年6月確定，於民國（下同）85年1月
    29 日縮短刑期假釋出獄，復於假釋期間又違反肅清煙毒條
    例案件，經本院以85年度訴字第1617號判處有期徒刑4年確
    定，並於94年1月31日縮短刑期執行完畢。詎其猶不知悔改
    ，僅因缺錢花用，竟意圖為自己不法之所有，於95年10月初
    相隔3、4日之某2日夜間10時許，兩度爬越址設台南市○○
    路○段217巷20弄31號「明衡水電工程行」（夜間無人居住）
    大門左側外圍圍牆，竊取該工程行內之電線總計約30公斤得
    手，並以其自備之機車將竊得之物載離現場，運往台南縣永
    大路某舊貨商變賣得款供己花用。嗣因丙○○於96年2 月12
    日前往台南縣警察局新化分局說明案情，始經警循線查知上
    情。
二、案經台南縣警察局新化分局移送台灣台南地方法院檢察署檢
    察官偵查起訴。
    理  由
一、查本件被告曾因另犯竊盜案件，經警詢問時供稱曾於95年10
    月初某日，在不詳地點竊取電線2次，然因缺乏相關事證，
    經台灣台南地方法院檢察署檢察官於96年1月22日以罪嫌不
    足為不起訴處分之情，有該署檢察官96年度偵字第19號不起
    訴處分書1份可稽，惟於該不起處分作成後，被告另於96年2
    月12日前往警局就回憶所及之本件竊盜犯行供認不諱，並帶
    同警方至現場拍攝前述現場照片，經警令證人乙○○於同日
    接受詢問，具體指述「明衡水電工程行」於上開時日遭竊之
    事實，再由該署檢察官持續偵辦至偵查終結，顯見於上開不
    起訴處分作成後，本件已有刑事訴訟法第260條第1項第1款
    之新證據出現，是本件檢察官自得就同一案件再行起訴，合
    先敘明。
二、按本件被告所犯為死刑、無期徒刑、最輕本刑為三年以上有
    期徒刑以外之罪，亦非屬高等法院管轄之第一審案件，其於
    準備程序進行中，先就被訴事實為有罪之陳述，經法官告知
    簡式審判程序之旨，並聽取檢察官、被告之意見後，依刑事
    訴訟法第273條之1第1項、第273條之2等規定，裁定進行簡
    式審判程序，且不受同法關於證據能力認定及調查方式規定
    之限制，合先敘明。又96年3月23日新修正施行之刑事訴訟
    法第284條之1規定「除簡式審判程序、簡易程序及第376條
    第1款、第2款所列之罪之案件外，第一審應行合議審判。」
    ，查本案係屬刑事訴訟法第376條第2款之案件，且係於96年
    4月16日繫屬本院，故為獨任審判案件，併此敘明。
三、前開事實，迭據被告丙○○於警訊、偵查及本院審理中坦承
    不諱，核與證人即「明衡水電工程行」副總經理乙○○於警
    訊指述、偵查中結證失竊情節相符，且有被告帶同警方前往
    行竊現場，示範其行竊之方式並指明行竊處所之現場照片四
    張附卷可證，是被告自白核與事實相符，事證明確，被告犯
    行堪以認定，應依法論科。
四、核被告所為，係犯刑法第321條第1項第2款之逾越牆垣竊盜
    罪。按數犯罪行為於同時同地或密切接近之時地實施，各行
    為之獨立性極為薄弱，依一般社會健全觀念，在時間差距上
    ，難以強行分開，在刑法評價上，以視為數個舉動之接續施
    行，合為包括之一行為予以評價，較為合理，則屬接續犯，
    而為包括之一罪（最高法院八十六年度臺上字第三二九五號
    判例要旨參照）。然被告就前開二次竊盜犯行，犯罪時間各
    相差數日，又因刑法於95年7月1日修正、施行後，已廢除連
    續犯之規定，是應認犯意各別，行為互殊，而予分論併罰之
    。又查，被告有前開犯罪事實欄所載之前科，此有臺灣高等
    法院被告前案紀錄表在卷可稽，其受有期徒刑執行完畢後，
    五年以內故意再犯本件有期徒刑以上之二罪，均應依刑法第
    四十七條第一項之規定論以累犯，並依法各加重其刑。爰審
    酌被告有犯罪事實欄所載前科之品行，並考量被告正值壯年
    ，四肢健全，卻不思以正當途徑賺取所需，無視他人所有權
    之觀念，竊取他人物品變賣獲利，兼衡被告犯罪手段尚屬平
    和，所竊財物價值非鉅（約值新台幣三千元），所生之危害
    尚輕及坦承犯行，犯罪後之態度尚佳等一切情狀，分別量處
    如主文所示之刑，並定其應執行之刑。
據上論斷，應依刑事訴訟法第273條之1第1項、第299條第1項前
段，刑法第321條第1項第2款、第47條第1項、第51條第5款，判
決如主文。
本案經檢察官甲○○到庭執行職務。
中　　華　　民　　國　　96　　年　　5　　月　　17　　日
　　　　　　　　　刑事第一庭    法　官　陳顯榮
以上正本證明與原本無異。
如不服本判決，應於收受送達後10日內向本院提出上訴書狀（應
附繕本）。
　　　　　　　　　　　　　　　　書記官  陳麗雅
中　　華　　民　　國　　96　　年　　5 　　月　　17　　日
附錄本案論罪科刑法條：
中華民國刑法第321條
（加重竊盜罪）
犯竊盜罪而有左列情形之一者，處 6 月以上、 5 年以下有期徒
刑：
一  於夜間侵入住宅或有人居住之建築物、船艦或隱匿其內而犯
    之者。
二  毀越門扇、牆垣或其他安全設備而犯之者。
三  攜帶兇器而犯之者。
四  結夥三人以上而犯之者。
五  乘火災、水災或其他災害之際而犯之者。
六  在車站或埠頭而犯之者。
前項之未遂犯罰之。
